臺灣臺中地方法院刑事判決
110年度交易字第1517號
公  訴  人  臺灣臺中地方檢察署檢察官
被      告  張晏碩


上列被告因公共危險案件，經檢察官提起公訴（110年度偵字第3
2317號），本院判決如下：
    主    文
張晏碩駕駛動力交通工具而有吐氣所含酒精濃度達每公升零點二
五毫克以上，累犯，處有期徒刑捌月。
    犯罪事實
一、張晏碩前因酒後駕車之公共危險案件，經本院109年度交易
    字第1150號判決判處有期徒刑6月確定，並經其入監執行，
    已於民國110年5月4日執行完畢。詎仍不知悔改，明知酒後
    認知注意力及控制力均受相當影響，不得駕駛動力交通工具
    ，其自110年10月1日18時許起，在位於臺中市○○區○○路000
    號其住處，飲用高粱酒後，為圖一時購物便利，竟基於酒後
    騎乘動力交通工具之犯意，遂於同日22時許，駕駛車牌號碼
    00-0000號普通自小客車上路購物。嗣於同日23時2分許，行
    經臺中市豐原區田心路2段與永康路之交岔路口時，失控衝
    撞該路口黃昏市場之朱馨怡使用白鐵櫃而致凹陷。嗣經員警
    據報到場處理，於同日23時18分許，對其施以吐氣酒精濃度
    檢測，測得其吐氣酒精濃度為1.40MG/L，方查悉上情。
二、案經臺中市政府警察局豐原分局報告臺灣臺中地方檢察署檢
    察官偵查起訴。
    理    由
一、證據能力：
    按被告張晏碩（下稱被告）以外之人於審判外之言詞或書面
    陳述，除法律有規定者外，不得作為證據，刑事訴訟法第15
    9條固定有明文，惟被告以外之人於審判外之陳述，雖不符
    同法第159條之1至之4規定，而經當事人於審判程序同意作
    為證據，法院審酌該言詞陳述或書面陳述作成時之情況，認
    為適當者，自得為證據。查本案判決內所引用之供述證據，
    經檢察官及被告於本院均表示沒有意見（見本院卷第31-32
    頁），且本院審認上開證據作成時之情況，應無違法取證或
    不當情事，與本案待證事實間復具有相當之關聯性，以之作
    為證據應屬適當，依刑事訴訟法第159條之5規定，自有證據
    能力。另本院下引用資以認定被告犯罪事實之非供述證據，
    亦查無違反法定程序取得之情形，依刑事訴訟法第158條之4
    之反面解釋，亦具證據能力，合先敘明。
二、本院之判斷：
    被告有於前揭時地飲酒後並駕駛前揭車輛上路及撞毀朱馨怡
    使用之白鐵櫃，嗣經警測得其吐氣酒精濃度為1.40MG/L之情
    ，業據被告於本院警偵訊及本院審理中自白明確（見偵卷第
    39-47、119-121頁；本院卷第31、33頁），並有證人朱馨怡
    於警詢中證述明確（偵卷第49-53頁），復有職務報告、道
    路交通事故現場圖、道路交通事故調查報告表㈠㈡、當事人酒
    精測定紀錄表、臺中市政府警察局舉發違反道路交通管理事
    件通知單、現場照片、B2-0561號車籍資料（偵卷第37、59
    、61-63、65、67、69-89、91頁）等件可稽。由上，是認被
    告前揭任意性自白，核與事實相符，而得為本件證據。本件
    事證明確，被告前揭酒後駕車之犯行，洵可認定，依法應論
    罪科刑。
三、論罪科刑：
  ㈠核被告前揭所為，係犯刑法第185條之3第1項第1款之駕駛動
    力交通工具而有吐氣所含酒精濃度達每公升零點二五毫克以
    上之罪。
  ㈡累犯：
    被告前因酒後駕車之公共危險案件，經本院109年度交易字
    第1150號判決判處有期徒刑6月確定，並經其入監執行，已
    於民國110年5月4日執行完畢，有臺灣高等法院被告前案紀
    錄表在卷可憑，其於徒刑執行完畢後，五年以內故意再犯本
    件有期徒刑以上之罪，為累犯，依刑法第47條第1項規定加
    重其刑，此斟酌其甫執行完畢不久，再犯公共危險同一罪質
    之犯行，顯見其漠視法規秩序，對於刑罰執行未生警惕、教
    化之法效果，對刑罰執行感受力薄弱，有特別惡性之情，予
    以加重其刑，乃符合司法院釋字第775號解釋意旨，並無過
    苛之情，附此敘明。
  ㈢爰審酌被告除犯前項公共危險罪（第6次犯，不重複評價）外
    ，之前已有3次酒後駕車之公共危險案件經判決科刑之紀錄
    ，有上揭紀錄表可稽，其素行不佳，依舊無視法律禁止酒後
    駕車之禁令，再犯酒後駕車之犯行，且發生危害道路交通之
    具體損害結果，所為實有不當；再衡以考量其犯罪之動機、
    目的、手段與造成他人損害，及其自述：專科畢業，目前從
    事汽車修復工作，月收入25000 元，未婚，沒有子女，家中
    經濟狀況小康等情（本院卷第33頁），暨考量其吐氣酒精濃
    度甚高，及犯後坦承犯行之態度等一切情狀，量處如主文所
    示之刑，以示懲儆。
據上論斷，應依刑事訴訟法第299條第1項前段，刑法第185條之3
第1項第1款、第47條第1項，刑法施行法第1條之1第1項，判決如
主文。
本案經檢察官廖育賢提起公訴，檢察官黃芝瑋到庭執行職務。
中　　華　　民　　國　　110　　年　　11 　月　　30  　日
                  刑事第一庭   法　官　張德寬
以上正本證明與原本無異。
如不服本判決應於收受送達後20日內向本院提出上訴書狀，並應
敘述具體理由；其未敘述上訴之理由者，應於上訴期間屆滿後20
日內向本院補提理由書（均須按他造當事人之人數附繕本）「切
勿逕送上級法院」。
告訴人或被害人如不服判決，應備理由具狀向檢察官請求上訴，
上訴期間之計算，以檢察官收受判決正本之日起算。　　　　
                               書記官　黃麗靜
中　　華　　民　　國　　110 　年　　11  　月　　30　　日
附錄本案論罪科刑法條全文：
中華民國刑法第185條之3
駕駛動力交通工具而有下列情形之一者，處2年以下有期徒刑，
得併科20萬元以下罰金：
一、吐氣所含酒精濃度達每公升零點二五毫克或血液中酒精濃度
    達百分之零點零五以上。
二、有前款以外之其他情事足認服用酒類或其他相類之物，致不
    能安全駕駛。
三、服用毒品、麻醉藥品或其他相類之物，致不能安全駕駛。
因而致人於死者，處3年以上10年以下有期徒刑；致重傷者，處1
年以上7年以下有期徒刑。
曾犯本條或陸海空軍刑法第54條之罪，經有罪判決確定或經緩起
訴處分確定，於五年內再犯第1項之罪因而致人於死者，處無期
徒刑或5年以上有期徒刑；致重傷者，處3年以上10年以下有期徒
刑。